臺灣彰化地方法院刑事判決　　　　　　　　　　　　　九十年度交易字第一九一號
　　公　訴　人　臺灣彰化地方法院檢察署檢察官
　　被　　　告　乙○○
右列被告因過失傷害案件，經檢察官提起公訴（九十年度調偵字第一○四號），本院
判決如左：
    主  文
乙○○因過失傷害人，處有期徒刑伍月，如易科罰金以參佰元折算壹日。
    事  實
一、乙○○於民國（下同）八十九年十一月二日下午，在彰化縣鹿港鎮工作地飲用啤
    酒後，已呈酒醉狀態而不能安全駕駛動力交通工具，竟仍於同日十八時三十分許
    ，酒後駕駛車牌號碼Ａ七─三五九七號自小客車，沿萬原路由南往北方向行駛（
    其血液中酒精濃度達一三四ｍｇ／ｄｌ，相當於呼氣酒精濃度０、六七ｍｇ／ｌ
    ，而其公共危險犯行，業經本院以九十年斗交簡字第三九號判處拘役三十日確定
    ），於同日十八時三十五分許，途經彰化縣二林鎮○○路○段台電萬原高幹二三
    公里電桿處附近時，本應注意遵守行車速度，在無標誌之郊外道路時速不得超過
  六十公里，又汽車在同一車道行駛時，除擬超越前車外，後車與前車之間應保持
    隨時可以煞停之距離，及應注意車前狀況，並隨時採取必要之安全措施，而依當
    時係晴天、肇事路段係柏油路面、乾燥、無缺陷、無障礙物、視距良好之直路等
    情形，並無不能注意之情事，竟疏於注意，於酒後駕車途經該處時，未與前車保
    持隨時可以煞停之安全距離，且未充分注意車前狀況及貿然以時速八十公里之速
    度疾駛，適有甲○○駕駛農用拼裝車輛，沿萬原路由南往北方向行駛，行經前開
    二三公里電桿處時，亦疏未注意車輛於夜間行駛時應使用燈光，而於夜間且道路
    無照明設備之情況下仍未使用燈光，致乙○○未及注意前有車輛，並因其前開疏
    失而閃煞不及，其所駕駛之前開自小客車車頭自後猛力撞擊甲○○駕駛之農用拼
    裝車車身，造成甲○○受有骨盆骨折、左肩撞傷、韌帶拉傷、胸部撞傷、頭部外
    傷等傷害。
二、案經甲○○訴請台灣彰化地方法院檢察署檢察官偵查起訴。
     理  由
一、右揭事實，業據被告乙○○於本院審理中坦承不諱。核與告訴人甲○○於偵查及
    本院審理中指訴情節相符，復有道路交通事故調查報告表、藥毒物檢驗單、現場
    暨車損照片十二張等件在卷可稽。而告訴人因本件車禍受有如事實欄所示之傷害
    ，亦有財團法人彰化基督教醫院二林分院診斷證明書一紙附卷可憑。按汽車駕駛
    人飲酒後吐氣所含酒精成份超過每公升０˙二五毫克以上者不得駕車，又汽車在
    同一車道行駛時，除擬超越前車外，後車與前車之間應保持隨時可以煞停之距離
    ，且在無標誌之郊外道路時速不得超過六○公里，修正前之道路交通安全規則第
    一百十四條第二款、第九十四條第一項、第九十三條第一項第一款分別定有明文
    。被告駕車自應注意上述道路交通安全規定，且查依肇事當時時係晴天、肇事路
    段係柏油路面、乾燥、無缺陷、無障礙物、視距良好之直路等情形，有上開道路
    交通調查報告表及照片為據，則被告於肇事前若無酒醉駕車，且依速限行駛，並
    與前車保持隨時可以煞停之安全距離及注意車前狀況，應有足夠時間採取必要之
    避撞安全措施，又無不能注意之情事，詎被告竟疏於注意而肇事，致被害人受有
    前揭所述之傷害，其駕車行為自有過失甚明，且本件經送台灣省彰化縣區車輛行
    車事故鑑定委員會鑑定，亦認被告酒精濃度過量駕駛自小客車，超速行駛且未注
    意車前狀況，為肇事原因，此有卷附台灣省彰化縣區車輛行車事故鑑定委員會九
    十年十一月十四日彰鑑字第九００七二五號函可按。雖被害人於夜間駕駛車輛未
    使用燈光，亦有疏失可指，然被告駕車既有前述過失情節，尚不得徒以被害人同
    有疏失而解免其罪責，是以被告之過失駕駛行為與被害人因本件車禍所受之傷害
    間，仍具有相當之因果關係。本案事證已臻明確，被告犯行洵堪認定。
二、核被告所為，係犯刑法第二百八十四條第一項前段之過失傷害罪。被告酒醉駕車
    致人受傷，就其所犯過失傷害罪部分，應依道路交通管理處罰條例第八十六條第
    一項規定加重其刑。爰審酌被告酒醉後已不能安全駕駛，仍不顧公眾之安危，貿
    然駕車，並因重大過失，導致他人受傷財產受損，應予非難；兼衡及被告無不良
    素行，犯後雖大致坦承犯行，惟僅願賠償告訴人部分損害，且經本院傳喚多次拒
    不到庭應訊，犯後態度不良，及告訴人於本件事故之發生本身亦有疏失等一切情
    狀，量處如主文所示之刑，並諭知易科罰金之折算標準，以資懲儆。
據上論斷，應依刑事訴訟法第二百九十九條第一項前段，刑法第二百八十四條第一項
前段、第四十一條第一項前段，道路交通管理處罰條例第八十六條第一項，罰金罰鍰
提高標準條例第一條前段、第二條，判決如主文。
本案經檢察官黃淑媛到庭執行職務。
中      華      民      國    九十一    年      四      月      九      日
                                 台灣彰化地方法院交通法庭
                                         審判長法官  葉  榮  郎
                                         法      官  吳  俊  螢
                                         法      官  簡  璽  容
右正本證明與原本無異。
如不服本判決，應於判決送達後十日內向本院提出上訴狀（須附繕本）。
告訴人或被害人對於判決如有不服具備理由請求檢察官上訴者，其上訴期間之計算係
以檢察官收受判決正本之日期為準。
                                         法院書記官  王  惠  嬌
中      華      民      國    九十一    年      四      月      十      日
刑法第二百八十四條
因過失傷害人者，處六月以下有期徒刑、拘役或五百元以下罰金。致重傷者，處一年
以下有期徒刑、拘役或五百元以下罰金。
從事業務之人，因業務之過失傷害人者，處一年以下有期徒刑、拘役或一千元以下罰
金。致重傷者，處三年以下有期徒刑、拘役或二千元以下罰金。
